【裁判字號】    95,上易,1648
【裁判日期】    950919
【裁判案由】    竊盜等
【裁判全文】
臺灣高等法院刑事判決                95年度上易字第1648號
上  訴  人
即  被  告  庚○○
                    （另案現於台灣基隆看守所羈押中）
上列上訴人即被告因竊盜等案件，不服臺灣基隆地方法院95 年
度易字第180號，中華民國95年6月26日第一審判決（起訴案號
：臺灣基隆地方法院檢察署95年度偵字第1464號、第1597號、第
1640號，聲請併辦案號：臺灣基隆地方法院檢察署95年度偵字第
2029號、第2309號、第2424號），提起上訴，本院判決如下：
    主  文
原判決關於連續加重竊盜部分撤銷。
庚○○連續踰越安全設備於夜間侵入住宅竊盜，累犯，處有期徒
刑壹年貳月。
    事  實
一、庚○○前因違反毒品危害防制條例及竊盜等案件，先後經台
    灣基隆地方法院以91年度訴字第253號、91年度易字第240號
    及91年度易字第311號刑事判決各判處有期徒刑10月、1年6
    月及7月確定，上述3案件並經該院定應執行有期徒刑2年9月
    確定，於民國94年7月14日縮短刑期執行完畢。詎庚○○仍
    不知悔改，因缺錢花用，竟基於意圖為自己不法所有之概括
    犯意，連續於：
(一)95 年2月13日上午8時許，行經甲○○所經營，位於基隆市
    中正區○○路380號之「合記燒臘店」，見店內無人，即進
    入店內徒手竊取置於櫃檯收銀機內之硬幣新臺幣（下同）約
    2,500元，得手後旋即逃離現場，並將所得花用殆盡。嗣經
    警觀看店內監視錄影畫面，並循此於95年4月7日18時30分許
    通知庚○○到案說明，而悉此情。
(二)95 年3月4日晚間11時25分許，在臺北縣瑞芳鎮○○路、中
    山路口，徒手開啟停放在該路口之戊○○所有，車牌號碼01
    7─LE號營業用小客車右前車門，進入竊取車內零錢約3、4
    千元得手後，隨即於翌日（5日）凌晨2時30分許，持其中1
    千元之零錢前往位於臺北縣瑞芳鎮○○路55號統一便利超商
    瑞東店內，向不知情之店員葉志鴻兌換1千元鈔券，連同未
    兌換之零錢均遭花用殆盡。嗣經警調閱上開路口及超商店內
    監視錄影畫面比對結果，始查獲上情。
(三)95 年3月9日凌晨5時許，在臺北縣瑞芳鎮○○街21號後方，
    利用置於該處之鋁梯攀爬至該址2樓之丁○○住處後方陽台
    外側，隨即跨過該陽台外側之安全設備短牆進入陽台內，並
    開啟未上鎖之門，以此踰越安全設備之方式於夜間侵入該址
    內，竊取丁○○所有，置於房間內之現金約1萬2千元得手後
    ，即行至該址1 樓開啟後方鐵門離去現場，所得亦遭花用殆
    盡。
(四)95 年4月21日上午6時20分許，騎乘車牌號碼K7G─016號重
    型機車，前往己○○所經營，位於臺北縣瑞芳鎮○○○○路
    2─7號工廠內，見該工廠內所置放之洗衣機及脫水機各1台
    ，均係白鐵製品，具有變賣價值，惟因2機具過重無法搬離
    ，乃先破壞洗衣機之門蓋（毀損部分未據告訴），欲竊取該
    白鐵門蓋，惟因該門蓋遭釘死無法取走，便轉而將脫水機內
    之中心桿上蓋子取下，欲竊取脫水機內之中心桿，然亦因中
    心桿為鏍絲釘鎖死無法拔除，因而未遂離去現場。嗣因賴貴
    雄前往上開工廠發覺有異，並調閱監視錄影畫面得知上開車
    牌號碼後，為警循線查悉上情。
(五)95 年4月22日下午2時許，徒手進入王仕輪所經營，位於臺
    北縣瑞芳鎮○○路○段37─3號「明生藥局」內，竊取乙○
    ○所有，置於該藥局調劑室內之玻璃櫃下方之行動電話1具
    （三洋牌，型號為J88），得手後隨即離去現場，然已為適
    在藥局內之王仕輪發覺有異而記下庚○○所使用之機車車牌
    號碼及其長相。嗣於95年5月8日因王仕輪目睹庚○○適在臺
    北縣政府警察局瑞芳分局瑞芳派出所內而報警處理，經警得
    庚○○同意前往其位於臺北縣瑞芳鎮○○路54號住處搜索結
    果，當場起出上開行動電話1具（業已發還），而查悉上情
    。
二、案經臺北縣政府警察局瑞芳分局報告臺灣基隆地方法院檢察
    署檢察官偵查起訴及移送併案審理。
    理  由
一、上揭事實，業據被告庚○○於原審及本院審理時均供承不諱
    ，核與被害人甲○○、戊○○、丁○○、己○○、乙○○於
    警詢指訴其等被竊之情節及告訴人丙○○於警詢、偵查指訴
    及證述被告侵入其住宅之情節相符，且事實 (二)被告將竊
    得零錢至便利商店換取千元鈔票之情；事實 (五)被告竊取
    行動電話之犯行，亦分據證人葉志鴻、王仕倫於警詢時證述
    屬實，並有監視器翻拍畫面16張、臺北縣政府警察局瑞芳分
    局刑案現場勘察照片6張、庚○○至現場指認照片及其本人
    衣著照片4張、證人王仕輪立具之贓物認領保管單1紙、大眾
    電信服務費帳單2紙、搜索現場照片4張、中華民國95年日出
    日沒時刻表1紙（95年3月9日日出時間為6時40分）在卷可稽
    ，堪認被告之自白與事實相符。本案事證明確，被告犯行已
    堪認定，應依法論科。
二、查陽台外側之短牆客觀上具有防閑之作用，屬安全設備之一
    種。核被告所為事實 (一)、(二)、(五)部分，係犯刑法第3
    20條第1項之竊盜罪；事實 (三)部分，係犯刑法第321條第1
    項第1款、第2款之夜間踰越安全設備侵入住宅竊盜罪；事實
    （四）部分，係犯刑法第320條第3項、第1項之竊盜未遂罪
    。其先後多次竊盜既遂、未遂、加重竊盜犯行，均時間緊接
    ，觸犯構成要件相同之罪名，顯係基於概括犯意反覆為之，
    為連續犯，應論以一情節較重之踰越安全設備於夜間侵入住
    宅竊盜罪，並依法加重其刑。茲查，95年7月1日施行之修正
    後刑法雖已刪除原先之第56條連續犯之規定，但依據刑法第
    2條第1項前段之規定，應以修正前之舊法規定較有利於被告
    ，是本院猶應適用修正前之規定論處。末查被告有如事實欄
    所述之犯罪科刑及刑之執行完畢情形，有本院被告全國前案
    紀錄表在卷可按，其於有期徒刑執行完畢後，5年以內再犯
    本件最重本刑有期徒刑以上之罪，無論依新、舊法之規定，
    均為累犯，應依刑法第47條之規定，遞加重其刑。又公訴人
    雖未就事實欄 (一)、(四)、(五)所載之竊盜犯行提起公訴
    （即臺灣基隆地方法院檢察署95年度偵字第2029號、第2309
    號、第2424號移送併案審理部分），惟此部分犯行與起訴部
    分有連續犯之裁判上一罪關係，業如前述，且已經檢察官移
    請併辦，法院自得併予審理。
三、原審對於被告予以論罪科刑，本非無見。但查原審判決事實
    欄一、（三）部分包含被告加重竊盜及無故侵入住宅兩部分
    犯行（其中無故侵入住宅部分已經被告於本院審理時撤回上
    訴確定在案，不在本件審理範圍之內），且彼此間時間、地
    點不同，被害人互異，之間亦無裁判上一罪之關係。原審竟
    於理由欄三、中未予明確釐清區分個別犯行所應分別成立之
    罪名，僅籠統記載稱「事實 (三)部分，係犯刑法第321 條
    第1項第1款、第2款之夜間踰越安全設備侵入住宅竊盜罪、
    同法第306條第1項無故侵入他人住宅罪」云云。於法即有不
    合。且查原審以被告竊盜犯行緊接，遽而認定被告有竊盜犯
    罪之習慣，因而依據竊盜犯贓物犯保安處分條例第3條第1項
    第1款規定，諭知於刑之執行前，令入勞動場所強制工作3年
    ，理由亦嫌牽強。綜上，被告提起上訴，指摘原審判決不當
    ，為有理由，應由本院加以撤銷改判。
四、本院爰審酌被告年輕力壯，不思努力以正當方法賺取金錢，
    且其前已因竊盜案件，經本院判處有期徒刑1年6月，甫於94
    年7月14日執行完畢，猶不知悛悔，僅因缺錢花用，即連續
    竊取他人財物，惡性非輕，並審酌其竊得財物之數量、價值
    、對被害人住宅居家安寧、財產法益造成之損害，暨其犯後
    坦承犯行之態度及自承甫經驗血發現已罹患愛滋病等一切情
    狀，量處如主文第2項所示之刑，以示懲儆。
五、據上論斷，應依刑事訴訟法第369條第1項前段、第364條、
    第299條第1項前段，修正前刑法第56條，刑法第2條第1項前
    段、第321條第1項第1款、第2款、修正前刑法第47條，判決
    如主文。
本案經檢察官陳維練到庭執行職務。
中    華    民    國    95    年    9    月    19    日
                  刑事第九庭審判長法  官  官有明
                                  法  官  王復生
                                  法  官  周盈文
以上正本證明與原本無異。
不得上訴。
                                  書記官  余姿慧
中    華    民    國    95    年    9    月    19    日
附錄：本案論罪科刑法條全文
中華民國刑法第321條第1項第1款、第2款
犯竊盜罪而有左列情形之一者，處 6 月以上、 5 年以下有期徒
刑：
一、於夜間侵入住宅或有人居住之建築物、船艦或隱匿其內而犯
    之者。
二、毀越門扇、牆垣或其他安全設備而犯之者。


司法院資訊處製作；財團法人民間司法改革基金會備份。
